臺灣彰化地方法院刑事判決　　　　　　94年度交簡上字第31號
公　訴　人　臺灣彰化地方法院檢察署檢察官
上　訴　人
即　被　告　乙○○
上列上訴人因公共危險等案件，不服本院九十四年度彰交簡字第
四三五號中華民國九十四年十一月十四日第一審判決（原檢察官
聲請簡易判決處刑案號：九十四年度偵字第八二五五號），提起
上訴，本院管轄第二審合議庭判決如下︰
    主      文
上訴駁回。
    事實及理由
一、本案經本院審理結果，認第一審判決認事用法及量刑均無不
    當，應予維持，並引用第一審判決書記載之事實、證據及理
    由（如附件）。
二、本件上訴人即被告乙○○上訴意旨略以：發生車禍後，我因
    為要趕去面試，一時想不起來有何替代方法，所以才會趕快
    去面試而離開現場，因為我本身已經謀生不易，且我經濟上
    確實有困難，若我有經濟上的來源，我願意分期每個月給付
    新台幣一千元給被害人，但被害人不願意，而原審判決太重
    ，為此提起上訴，請求撤銷原判決，並從輕量刑等語。
三、經查：（一）上訴人即被告乙○○對於駕車於本件肇事時、
    地撞及被害人，並致告訴人甲○○受傷而逃逸之事實，業據
    被告於警詢、偵查中及本院審理時供承不諱，核與告訴人甲
    ○○於警詢及偵查中之證述之情節相符，並有道路交通事故
    現場圖、道路交通事故調查報告表（一）、（二）、財團法
    人彰化基督教醫院診斷書各一份及照片十幀在卷可稽。（二
    ）按汽車在劃有分向限制線之路段，不得駛入來車之車道內
    ，且行駛至交岔路口欲左轉彎時，應距交岔路口三十公尺前
    顯示方向燈或手勢，行至交岔路口中心處再行左轉，並不得
    占用來車道搶先左轉，道路交通安全規則第九十七條第二款
    及第一百零二條第一項第四款分別定有明文。本件被告騎乘
    機車自應遵守上開交通規則，且並無不能注意之情形，竟疏
    未注意，於距路口前約二十公尺處即貿然逆向駛入來車之車
    道，致撞擊在來車道正常行駛之告訴人而肇事，並致告訴人
    受傷，被告對本件事故之發生顯有過失，至為灼然；且被告
    之過失行為，與告訴人因本件事故所受之傷害間，具有相當
    因果關係，亦甚明顯。（三）次按汽車駕駛人，駕駛汽車肇
    事致人受傷或死亡，應即採取救護或其他必要措施，並向警
    察機關報告，不得駛離，道路交通管理處罰條例第六十二條
    第一項定有明文；又刑法第一百八十五條之四肇事逃逸罪之
    立法意旨，係為維護交通安全，加強救護，減少被害人之死
    傷，促使駕駛人於肇事後，能對被害人即時救護，方增設本
    條處罰規定；次按刑法第一百八十五條之四之肇事致人死傷
    逃逸罪之成立，以行為人有駕駛動力交通工具肇事，致人死
    傷而逃逸之事實為已足，不以行為人就肇事有無過失責任，
    或被害人是否因之成為無自救能力之人為必要（最高法院九
    十二年度台上字第三二一六號、第四五五二號判決意旨可資
    參照）。查被告於本院審理時自承肇事後，因伊要趕去面試
    ，一時想不起來有何替代方法，所以才會為趕快去應付面試
    而離開現場，是以本件被告於肇事後，未對告訴人甲○○施
    以救護，即駕車離去，其肇事逃逸犯行自堪認定。（四）綜
    上所述，本件事證已臻明確，被告犯行堪以認定，原審參酌
    本案之情節及被告至今尚未與告訴人達成和解並賠償損害等
    情，據以論罪科刑，核無違誤或不當之處，被告上訴為無理
    由，應予駁回。
據上論斷，應依刑事訴訟法第四百五十五條之一第一項、第三項
、第三百七十三條、第三百六十八條，判決如主文。
本案經檢察官何蕙君到庭執行職務。
中　　華　　民　　國　　94　　年　　12　　月　　30　　日
                  刑事第二庭    審判長法  官  石馨文
                                      法  官  李水源
                                      法  官  黃齡玉
以上正本證明與原本無異。
本判決不得上訴。
中　　華　　民　　國　　94　　年　　12　　月　　30　　日
                                      書記官  梁高賓
